【裁判字號】    99,軍上,16
【裁判日期】    990430
【裁判案由】    竊盜等
【裁判全文】
臺灣高等法院刑事判決                  99年度軍上字第16號
    上  訴  人
    即  被  告  甲○○
    選任辯護人  葉智幄  律師
                劉佳強  律師
上列上訴人因其他軍事犯罪等案件，不服國防部高等軍事法院98
年度上訴字第76號，中華民國99年3月3日第二審判決（起訴案號
：國防部北部地方軍事法院檢察署98年度偵字第117號），提起
上訴，本院判決如下：
    主      文
上訴駁回。
    理      由
壹、當事人不服高等軍事法院宣告有期徒刑的上訴判決，得以判
    決違背法令為理由，向高等法院提起上訴，軍事審判法第
    181條第5項明文規定。
    刑事訴訟法第377條規定，上訴於第三審法院，非以判決違
    背法令為理由，不得為之。因此提起第三審上訴，應以原判
    決違背法令為理由屬於法定要件。如上訴理由狀未依據卷內
    訴訟資料，具體指摘原判決不適用何種法則或如何適用不當
    ，或所指摘原判決違法情事顯與法律規定得為第三審上訴理
    由的違法情形，不相適合，均應認上訴違背法律上程式，予
    以駁回。軍事審判法第179 條、刑事訴訟法第395 條前段、
    第377 條分別定有明文。
貳、原判決認定上訴人即被告甲○○原是海軍陸戰隊陸戰第66旅
    步1 營步1 連中士班長。民國（下同）95年7 月3 日入伍，
    陸軍專科學校常備士官班第67期95年班畢業。（志願役，98
    年11月5 日因羈押而停役）。
一、98年5 月4 日13時50分許，甲○○明知同連徐國峰一兵當時
    正於該連安全士官桌前執行安全士官勤務，擔任警戒職務，
    且於執行職務時不容他人侵犯干擾，竟基於強暴犯意，藉詞
    與徐國峰嬉鬧、玩笑，先用腳踢徐國峰臀部5 下。徐國峰不
    悅，向甲○○表明渠具有安全士官身分並出言制止，甲○○
    仍未予理會，又以手拍打徐國峰左臉頰1 下，並表示：「我
    打你是應該，你打我是以下犯上」等語挑釁，繼之再以右腳
    猛力踢徐國峰臀部1 下（均未成傷），才離開現場。
二、95年5 月18日9 時許，甲○○意圖為自己不法所有，利用同
    連一兵江恆輝休假離營期間，在連營區士兵寢室內，竊取同
    寢室江恆輝所有、購自營外的戰鬥靴1 雙，供己私用。
    98年5 月20日19時許，江恆輝收假返營，發現戰鬥靴遭竊，
    經向同連弟兄查問未果，即向連排長許志維少尉反映。該連
    於同年月25日5 時50分許，於集合部隊實施服裝儀容檢查之
    際，江恆輝發覺甲○○穿著其遭竊的戰鬥靴因而查獲甲○○
    竊盜犯行。
    原判決已敘明認定上訴人犯罪事實所憑的證據及理由，從形
    式上觀察，並無違背法令的情形存在。
、被告不服，上訴意旨略以：原判決並未說明證人徐國峰、雷
    翊廷及江恒輝等於單位的洽談紀錄如何具有證據能力，以及
    被告或證人對於被告有利的陳述未予採納的理由。被告並無
    前案紀錄，未諭知被告緩刑有違比例及罪刑相當原則等語。
    經查：
一、原審於審理期日已經裁定證人徐國峰、雷翊廷及江恒輝於單
    位的洽談紀錄無證據能力，且原判決認定被告犯行所憑的証
    據並未引證前述證人等於單位的洽談紀錄。
二、關於刑的量定及緩刑宣告，屬於實體法上賦予法院得為自由
    裁量事項，若未有逾越法律所規定範圍，或濫用權限情形，
    即不得任意指摘為違法。
    被告明知安全士官勤務責任重大，執行職務時不容他人無端
    隨意侵犯干擾，竟對安全士官施以強暴犯行，已危害軍紀甚
    重。漠視部隊良善軍風要求，僅因己身貪念，竟於營內竊取
    同袍財物，破壞部隊團結和諧與信賴關係。法紀觀念顯然薄
    弱，本不宜輕縱。原審未予宣告緩刑，於法尚屬適當，並無
    濫用權限的情形。
    被告其餘上訴意旨置原判決的明白論斷於不顧，仍持已意就
    原判決已經指駁的陳詞、與判決本旨無關的枝節事項再為爭
    辯，並對事實審法院取捨證據與自由判斷證據證明力的職權
    行使，以一己說詞泛指為違法，均難認上訴有理由。
肆、被告上訴違背法律上程式，應予駁回。依軍事審判法第206
    條第1項但書，刑事訴訟法第395條前段，判決如主文。
中    華    民    國    99    年    4     月    30    日
                  刑事第六庭  審判長法  官  林明俊
                                    法  官  吳淑惠
                                    法  官  郭豫珍
以上正本證明與原本無異。
不得上訴。
                                    書記官  胡勤義
中    華    民    國    99    年    5     月    5     日

司法院資訊處製作；財團法人民間司法改革基金會備份。
